【裁判字號】    95,易,1882
【裁判日期】    951229
【裁判案由】    竊盜
【裁判全文】
臺灣桃園地方法院刑事判決              95年度易字第1882號
公  訴  人  臺灣桃園地方法院檢察署檢察官
被      告  甲○○
                    樓
                    （現羈押在臺灣桃園看守所）
上列被告因竊盜案件，經檢察官提起公訴（95年度偵緝字第1453
、1454號），本院判決如下：
    主  文
甲○○竊盜，處有期徒刑肆月；扣案之鑰匙壹支，沒收。又竊盜
，處有期徒刑月。又竊盜，處有期徒刑肆月；扣案之鑰匙壹支
，沒收。應執行有期徒刑玖月，扣案之鑰匙貳支，均沒收。
    事  實
一、甲○○前曾於民國93年間因竊盜案件，經本院以93年度易字
    第797 號判決判處有期徒刑1 年6 月確定；於同年間又因違
    反毒品危害防制條例案件，經本院以93年度訴字第1477號判
    決就連續施用第一級毒品部分判處有期徒刑8 月，就連續施
    用第二級毒品部分判處有期徒刑4 月確定；上開各罪經本院
    以94年度聲字第48號裁定應執行有期徒刑2 年4 月確定，於
    94 年4月16日入監執行，於95年5 月25日縮短刑期假釋出監
    ，現仍在假釋期中（不構成累犯）。詎仍不知悔改：
  (一)於95年8 月3 日凌晨5 時許，甲○○行經桃園縣大園鄉橫峰
    村7 之7 號，見丁○○所有車牌號碼DMP-029 號輕型機車（
    價值約新臺幣〈下同〉1 萬元）停放在該處，竟意圖為自己
    不法所有，以自備之鑰匙1 支發動該機車而竊取之，得手後
    供代步使用。
  (二)於95年8 月3 日下午2 時20分許，甲○○行經桃園縣大園鄉
    ○○村○○路600 巷46弄22號前，見該屋大門未關，認有機
    可乘，乃侵入該屋內（侵入住宅部分未據起訴），竟意圖為
    自己不法之所有，徒手竊取丙○○所有放置在客廳內桌上之
    手提包1 個（內有丙○○所有之國民身分證、全民健康保險
    卡、郵局金融卡各1 張、摩托羅拉牌行動電話1 支、現金1
    千元及陳錦華所有摩托羅拉行動電話1 支）。
  (三)於95年8 月20日下午3 時許，甲○○至桃園縣大園鄉溪海村
    5 鄰崙后子30之1 號訪友後欲離去之際，因無代步工具，竟
    意圖為自己不法之所有，至該屋地下室並見胡瑛花所有而由
    乙○○使用之車牌號碼NVJ-493 號重型機車（價值約8 千元
    ）停放在該處，乃以自備之鑰匙1 支發動該機車而竊取之，
    得手後供代步使用。
  (四)嗣為警分別於95年8 月3 日晚間9 時許，在桃園縣桃園市○
    ○路694 號前查獲，並扣得甲○○所有供上開(一)竊盜犯行所
    用之鑰匙1 支；於95年8 月25日下午4 時50分許，在桃園縣
    大園鄉「仁壽宮」後方停車場查獲，並扣得甲○○所有供上
    開(三)竊盜犯行所用之鑰匙1 支。
二、案經桃園縣政府警察局桃園、大園分局分別報請臺灣桃園地
    方法院檢察署檢察官偵查起訴。
    理  由
一、按刑事訴訟法第273 條之1 第1 項規定除被告所犯為死刑、
    無期徒刑、最輕本刑為3 年以上有期徒刑之罪或高等法院管
    轄第一審案件者外，於審判期日前之程序進行中，被告先就
    被訴事實為有罪之陳述時，審判長得告知被告簡式審判程序
    之旨，並聽取當事人、代理人、辯護人及輔佐人之意見後，
    裁定進行簡式審判程序。經查，本件被告甲○○被訴竊盜案
    ，非前開不得進行簡式審判程序之案件，經被告於本院審理
    時就被訴事實為有罪之陳述，且經本院告知被告簡式審判程
    序之旨，聽取被告及檢察官之意見後，爰依上開刑事訴訟法
    第273 條之1 第1 項之規定，當庭裁定改依簡式審判程序審
    判之，合先敘明。
二、上揭犯罪事實，業據被告甲○○於本院審理時均坦承不諱：
  (一)就事實欄一、(一)部分：證人丁○○於警詢中就尋獲情節證述
    明確（見臺灣桃園地方法院檢察署95年度偵字第17415 號偵
    查卷第42至43頁），復有卷附車輛竊盜、車牌失竊資料個別
    查詢報表- 查詢車輛認可資料、桃園縣政府警察局車輛協尋
    受理報案單各1 紙、照片2 幀（見臺灣桃園地方法院檢察署
    95年度偵字第17415 號偵查卷第22、56、32頁）及扣案鑰匙
    1 支可佐。
  (二)就事實欄一、(二)部分：證人丙○○於警詢中就遭竊情節證述
    明確（見臺灣桃園地方法院檢察署95年度偵字第17415 號偵
    查卷第18至19頁），復有贓物領據1 紙及照片1 幀可佐（見
    臺灣桃園地方法院檢察署95年度偵字第17415 號偵查卷第21
    、31頁）。
  (三)就事實欄一、(三)部分：證人乙○○於警詢中就遭竊情節證述
    明確（見臺灣桃園地方法院檢察署95年度偵字第18979 號偵
    查卷第26至27頁），復有卷附贓物認領保管單、車輛竊盜、
    車牌失竊資料個別查詢報表- 查詢車輛認可資料、車輛車牌
    失竊作業- 查獲車輛認可資料各1 紙（見臺灣桃園地方法院
    檢察署95年度偵字第18979 號偵查卷第28至30頁）及扣案鑰
    匙1 支可佐。
  (四)足見上揭事實，除被告不利於己自白外，並有上述補強證據
    足佐，堪認被告自白與事實相符，應可採為論罪科刑之依據
    。
  (五)至被告雖於警詢及檢察官訊問時矢口否認上開竊盜犯行，辯
    稱：上開財物並非伊所竊取，上開車牌號碼DMP-029 號輕型
    機車、陳錦華所有摩托羅拉行動電話1 支及上開車牌號碼NV
    J-493 號重型機車均係李威君交給伊云云，惟證人李威君於
    檢察官訊問時已否認上情，而被告復於本院審理時已坦承竊
    盜犯行，並供明上開辯解情節係不實在，是其上開所辯，顯
    係卸責之詞，不足採信，一併敘明。
  (六)本件事證明確，被告犯行洵堪認定，應依法論科。
三、核被告就事實欄一、(一)、(二)、(三)所為，均係犯刑法第320 條
    第1 項竊盜罪。被告上開3 次竊盜犯行，犯意各別，應予分
    論併罰。爰審酌被告不思以正當方法獲取財物，前已因竊盜
    案件執行後竟再為本件犯行，本應從重量刑，惟考量被告徒
    手竊取上開財物之犯罪情節，所竊之財物價值、部分贓物已
    經被害人領回，所生危害非鉅，且犯後終能坦承犯行等一切
    情狀，分別量處如主文所示之刑，並定其應執行之刑，以資
    懲儆。扣案鑰匙2 支，為被告所有分別供上開事實欄一、(一)
    及事實欄一、(三)犯行所用，業據被告供明，應依刑法第38條
    第1 項第2 款之規定，均宣告沒收。
據上論斷，應依刑事訴訟法第273 條之1 第1 項、第299 條第1
項前段，刑法第320 條第1 項、第38條第1 項第2 款、第51條第
5款 ，判決如主文。
本案經檢察官嵇珮晶到庭執行職務。
中    華    民    國    95    年    12    月    29    日
                  刑事第二庭    法  官  鄭吉雄
以上正本證明與原本無異。
如不服本判決，應於判決送達後10日內向本院提出上訴狀（應附
繕本），上訴於臺灣高等法院。
                                書記官  謝至菁
中    華    民    國    96    年    1     月    2     日
中華民國刑法第320條
意圖為自己或第三人不法之所有，而竊取他人之動產者，為竊盜
罪，處 5 年以下有期徒刑、拘役或 5 百元以下罰金。


司法院資訊處製作；財團法人民間司法改革基金會備份。
